# 其他综合收益的定义包含错误！

提问人：jixuecuoyao 时间：2016-11-29 12:14:15
其他综合收益，是指企业根据其他会计准则规定未在当期损益中确认的各项利得和损失。
从性质上，收益可以分为经常性收益和非经常性收益；从时间轴上，收益可以分为“计入发生当期的收益”和“其他综合收益”。
其他综合收益，是从时间轴上的分割。而不是性质上分割。有些其他综合收益待满足条件时，应当计入满足条件期间的经常性损益，这个收益就不能说是利得和损失。
所以其他综合收益的定义是错误的，正确的定义是：
其他综合收益，是指企业根据其他会计准则规定未在当期损益中确认的各项收益（包括经常性收益、利得和损失）。

回答人：chenyiwei
这个问题现在没有必要纠结。对其他综合收益的范围，目前还是只能采用正向列举的方式（纳入列举范围的才算，不纳入列举范围的不算），到目前为止并没有意向可以涵盖所有被列为其他综合收益的项目的共同特征的描述性定义，这个问题需留待IASB的概念框架项目来解决。